臺灣板橋地方法院刑事裁定　　　　　　 94年度交聲字第77號
原處分機關　交通部公路總局臺北區監理所
異　議　人
即受處分人　甲○○
上列異議人即受處分人因違反道路交通管理處罰條例案件，對於
交通部公路總局臺北區監理所中華民國93年10月8 日所為之處分
（原處分案號：北監自裁字裁40-A00000000號）聲明異議，本院
裁定如下：
    主  文
異議駁回。
    理  由
一、原處分機關處分意旨略以：異議人即受處分人甲○○所有車
    牌號碼HL-4913 號自用小客車於民國93年5 月2 日上午10時
    50分，在萬板大橋往臺北途中，經警舉發「駕駛人行車速度
    ，超過規定最高時訴未滿20公里」，並移送原處分機關，原
    處分機關即依道路交通管理處罰條例第40條第1 項，裁處異
    議人即受處分人罰鍰新臺幣（下同）2,400 元，並依同條例
    第63條第1 項記違規點數1 點，罰鍰限於93年11月7 日前繳
    納，並註明上開罰鍰逾期不繳納之處分。
二、異議人即受處分人異議意旨則以：
（一）車牌號碼HL-4913 號自用小客車於93年5 月2 日之違規單
      ，異議人即受處分人係於93年10月中始首次收到，經申訴
      後於93年11月4 日回文等待舉發單位查證。93年11月10日
      萬華分局要異議人即受處分人向北市交通大隊查詢，93年
      11月25日交通大隊回文正辦理寄存送達程序中。93年12月
      1 日北區監理所回文要異議人即受處分人自93年6 月16日
      至93年9 月16日向郵局洽領。異議人即受處分人93年12月
      2 日持函向郵局洽領違規照片，郵局人員指稱監理所發文
      自相矛盾，93年9 月16日不得洽領。
（二）該車之前亦曾被舉發超速違規，但照片的車型即顏色相差
      太大，經申訴查證，始得平反，而本件並無照片為證。
（三）郵差投錯地方，常有之。在陰錯陽差下或許員警看錯車號
      或其他因素也在所難免，以上單位未體民情，一味的重罰
      、吊照有欠公允，而聲明異議等語。
三、按汽車駕駛人，行車速度，超過規定之最高時速者，處新臺
    幣1,200 元以上2,400 元以下罰鍰；汽車駕駛人違反第40條
    第1 項者，除依原條款處罰鍰外，並予記違規點數1 點，道
    路交通管理處罰條例第40條第1 項、第63條第1 項第1 款定
    有明文。次按受處分人不服道路交通管理處罰條例第8 條所
    定主管機關所為之處罰者，得於接到裁決書之翌日起20日內
    ，向管轄地方法院聲明異議，道路交通管理處罰條例第87條
    第1 項定有明文。
四、經查：原處分機關移送書雖認該機關開立本件裁決書日期為
    93年10月8 日，裁決書送達日期為同年月14日，而異議人即
    受處分人提出異議日期為94年1 月3 日，異議人即受處分人
    已逾異議法定20日期限。惟本件異議人即受處分人業於93
    年11月2 日書立違規案件陳述書向原處分機關提出陳述，陳
    述之理由為其未受到紅單、照片等情，有交通部公路總局臺
    北區監理所違規案件陳述影本乙紙在卷可稽。則異議人即受
    處分人既陳明其並未收到舉發道路交通管理事件通知單，即
    無從知悉舉發通知單之內容，無法對其內容提出申訴，其前
    開陳述應係針對原處分機關於93年10月14日所送達之裁決書
    而為，則其已於20日內之法定期間對於裁決書表明不服之意
    旨，此一陳述書狀雖未載明「異議」之字樣，揆其真意，則
    應係對於裁決書提出異議，自應視為已經合法異議。至其後
    受處分人提出之「聲明異議狀」一紙，觀諸其內容係就前開
    陳述之理由為具體說明，應視為理由之補充，不影響其異議
    之合法提出，合先敘明。
五、異議人即受處分人甲○○雖陳稱本件並無採證照片云云。然
    其所有車牌號碼HL-4913 自用小客車於93年5 月2 日上午10
    時50分，行經萬板大橋往臺北途中，因於限速每小時50公里
    之道路上，以時速66公里之車速行駛，超過最高速限16公里
    ，經測速照相儀器拍攝違規照片之事實，有臺北市政府警察
    局萬華分局94年3 月31日北市警萬分交字第09431240000 號
    函所附之採證照片為證，觀諸前開採證照片，清楚顯示車牌
    號碼確為HL-4913 自用小客車，於93年5 月2 日上午10時50
    分34秒之時速為66公里，足認異議人即受處分人於上開時、
    地因行車速度超過規定最高時速之違規事實明確。按汽車駕
    駛人之違規行為經以科學儀器取得證據資料者，得對汽車所
    有人逕行舉發處罰，道路交通管理處罰條例第7 條之2 第1
    項第6 款定有明文。本件上開自用小客車駕駛人行車速度，
    超過規定最高時訴未滿20公里之違規行為既經科學儀器取得
    證據而逕行舉發，其逕行舉發並無不當。
六、本件違規後，臺北市政府警察局萬華分局交通分隊於93年5
    月17日以北市警交大字第A00000000 號舉發違反道路交通管
    理事件通知單予以舉發，有前開舉發通知單乙紙可稽。異議
    人即受處分人雖辯稱其並未收受前開舉發通知單云云。惟按
    處理違反道路交通管理事件，有關文書送達之程序，依行政
    程序法之規定；送達，有不能：（一）向應受送達人之住居
    所、事務所、營業所或就業處所為之，（二）如不獲會晤應
    受送達人時，得將文書付與有辨別事理能力之同居人、受僱
    人或應送達處所之接收郵件人員之情形者，得將文書寄存送
    達地之地方自治或警察機關，並作送達通知書2 份，1 份黏
    貼於應受送達人住居所、事務所、營業所或其就業處所門首
    ，另1 份交由鄰居轉交或置於該送達處所信箱或其他適當位
    置，以為送達。前項情形，由郵政機關為送達者，得將文書
    寄存於送達地之郵政機關。寄存機關自收受寄存文書之日起
    ，應保存3 個月，違反道路交通管理事件統一裁罰基準及處
    理細則第5 條、行政程序法第74條分別定有明文。經查：本
    件車牌號碼HL-4913 號自用小客車，車籍地登記為「臺北縣
    中和市○○街85號」之事實，有車號查詢汽車車籍乙紙在卷
    可稽。原舉發機關即臺北市政府警察局交通警察大隊，交由
    郵政機關將舉發違反道路交通管理事件通知單送達至上址，
    惟因招領逾期而遭退回，臺北市政府警察局交通警察大隊即
    依行政程序法第74條之規定於93年6 月16日以第114026號雙
    掛號郵件再另予郵寄，因送達時不獲會晤應受送達人，及有
    辨別事理能力之同居人、受僱人或應送達處所之接收郵件人
    員，即將該舉發通知單於93年6 月16日寄存於中和南勢角郵
    局，開立郵件招領通知單，並依規定製作「寄存送達通知書
    」2 份，1 份黏貼於應受送達人即異議人上址門首，另1 份
    置該址信箱或適當處所以為送達，並在臺北市政府警察局交
    通大隊送達證書上載明前開事項。該寄存郵件已保存逾3 個
    月，異議人即受處分人逾期未繳罰鍰，原處分機關即交通部
    公路總局臺北區監理所遂以最高額罰鍰裁罰等情，有臺北市
    政府警察局交通警察大隊94年3 月22日北市警交大三字第
    09431178100 號函及所附之臺北市政府警局交通大隊送達證
    書影本、中華民國郵政大宗函件紀錄影本各乙紙附卷可稽。
    揆諸前開說明，上開寄存送達程序，依法並無不合，是本件
    舉發違反道路交通管理事件通知單已合法送達於異議人即受
    處分人，發生送達之效力。從而，原處分機關依道路交通管
    理處罰條例第40條第1 項，裁處異議人即受處分人罰鍰
    2,400 元，並依同條例第63條第1 項記違規點數1 點，核無
    違誤。本件異議為無理由，應予駁回。
據上論斷，應依道路交通案件處理辦法第19條，裁定如主文
中　　華　　民　　國　　94　　年　　5 　　月　　31　　日
                  交通法庭  法　官      張宏節
上列正本與原本無異。
如不服本裁定應於送達後5日內向本院提出抗告狀。
                            書記官      鄧順生
中　　華　　民　　國　　94　　年　　5 　　月　　31　　日
